臺灣高等法院民事裁定　　　　　　　　　 100年度抗字第75號
抗　告　人　邱秉廉
相　對　人　財團法人台灣省私立八德殘障教養院
法定代理人　呂新民
上列抗告人因與相對人財團法人台灣省私立八德殘障教養院間請
求租佃爭議事件，對於中華民國99年12月29日臺灣桃園地方法院
99年度再字第14號所為裁定提起抗告，本院裁定如下：
    主  文
抗告駁回。
抗告訴訟費用由抗告人負擔。
    理  由
一、抗告人聲請及抗告意旨略以：原法院96年度訴字第562號確
    定判決漏未審認耕地三七五減租條例第29條、農業發展條例
    第3條第10款及土地法第106條規定，且與最高法院70年台上
    字第3307號判例意旨不符，上訴審法院認定事實是以原法院
    上開判決所調查之事實為準，是伊向原法院聲請再審。而對
    於已確定之再審判決，民事訴訟法既無不得提起再審之訴之
    限制，縱原法院認其無再審管轄權，應亦依職權移送臺灣高
    等法院審理，而非裁定駁回，爰請求廢棄原裁定等語。
二、按第二審法院就該事件已為本案判決者，對於第一審法院之
    判決不得提起再審之訴，民事訴訟法第496條第3項定有明文
    。
三、查本件抗告人係就原法院96年度訴字第562號租佃爭議事件
    判決提起再審之訴，此觀抗告人於原法院提出之民事租佃爭
    議再審聲請狀記載甚明（見原審卷第3、4頁）。又原法院96
    年度訴字第562號事件於民國（下同）96年8月31日經原法院
    判決，抗告人提起上訴，本院於97年3月11日以96年度上字
    第852號判決駁回，復經抗告人上訴於三審並經最高法院於
    97年6月19日以97年度台上字第1286號裁定駁回抗告人上訴
    確定，有各該判決書在卷可稽（見原審卷第22至34頁）。抗
    告人嗣對於本院96年度上字第852號確定判決提起再審之訴
    ，經本院於98年8月18日以97年度再字第53號判決駁回後，
    抗告人不服，又對本院97年度再字第53號確定判決提起再審
    之訴，亦經本院以99年度再易字第140號以再審之訴不合法
    為由，於99年10月25日裁定駁回其再審之訴在案，有各該判
    決書附卷足憑（見原審卷第33至34頁、本院卷第87至88頁）
    ，是抗告人既先後數次對該事件向本院提起再審，顯見並未
    誤認原法院為該事件確定判決之法院，且其明知該事件業經
    第二審法院為本案判決，如欲提起再審，應向第二審法院為
    之，乃其仍向原法院明確表示係欲就該院96年度訴字第562
    號判決而提起再審之訴，揆諸上開說明，其起訴即不合法，
    不應准許。又起訴須先合法，始有移轉管轄規定之適用可言
    ，本件再審原告之起訴既不合法，即毋庸為移轉管轄。抗告
    意旨指摘原裁定不當，聲明廢棄，為無理由，應予駁回。
據上論結，本件抗告為無理由，依民事訴訟法第495條之1第1項
、第449條第1項、第95條、第78條，裁定如主文。
中    華    民    國    100    年    4    月    29    日
                    民事第二十庭
                        審判長法  官  張  蘭
                              法  官  王漢章
                              法  官  黃莉雲
正本係照原本作成。
本裁定除以適用法規顯有錯誤為理由外，不得再抗告。如提起再
抗告，應於收受後10日內委任律師為代理人向本院提出再抗告狀
。並繳納再抗告費新台幣1千元。
中    華    民    國   100    年    5     月    2     日
                              書記官  魏汝萍